【裁判字號】    95,財管,6
【裁判日期】    950327
【裁判案由】    選任遺產管理人
【裁判全文】
臺灣彰化地方法院民事裁定  95年度財管字第6號
聲  請  人  乙○○
上列聲請人聲請為被繼承人甲○○選任遺產管理人事件，本院裁
定如下：
    主      文
選任林錦雲（女，民國○○年○○月○○日生，住彰化縣埤頭鄉興農村
復興巷123號，國民身份證統一編號：Ｚ000000000號）為被繼承
人甲○○（男，民國○○年○○月○○日生，民國92年07月01日死亡，
原住彰化縣埤頭鄉興農村復興巷123號，國民身份證統一編號：
Ｚ000000000號）之遺產管理人。
聲請人其餘之聲請駁回。
聲請程序費用由聲請人負擔。
    理      由
一、按繼承開始時，繼承人有無不明，而無親屬會議或親屬會議
    未於一個月內選定遺產管理人者，利害關係人得聲請法院選
    任遺產管理人。又按先順序繼承人均拋棄其繼承權時，由次
    順序之繼承人繼承。其次順序繼承人有無不明或第四順序之
    繼承人均拋棄其繼承權者，準用關於無人承認繼承之規定，
    民法第1177條、第1178條第1項、第2項、第1176條第 6項規
    定甚明。
二、本件聲請意旨略以：被繼承人甲○○於民國88年1月及同年4
    月間共向聲請人借貸新台幣壹佰陸拾萬元，惟被繼承人甲○
    ○於民國92年07月01日死亡，其法定繼承人均已拋棄繼承，
    而其親屬會議病並未於一個月內選定遺產管理人，致聲請人
    對被繼承人之遺產無法行使權利，為保障聲請人之權益，乃
    依法聲請選定被繼承人甲○○之遺產管理人及依法准為承認
    繼承之公示催告等語。
三、查聲請人主張之事實，業據提出被繼承人甲○○之繼承系統
    表、戶籍謄本五件、本院95年01月10日彰院鳴家勇92年度繼
    字 524第0000000000號及本院91年1月2日彰院松執敬89年執
    字第6973號債權憑證為證，並經本院依職權調取本院92年度
    繼字第 524號拋棄繼承事件卷宗查核無訛，聲請人之主張堪
    信屬實。
四、次查林錦雲為被繼承人甲○○之母親，係民國43年10月10日
    生，其與被繼承人甲○○關係密切，衡情對被繼承人甲○○
    之債權債務關係應較他人清楚，且年紀又非老邁，應堪勝任
    遺產管理之務。綜上，認本件選任林錦雲為被繼承人甲○○
    之遺產管理人應為適當，並裁定如主文第一項所示。
五、至聲請人另聲請准為承認繼承之公示催告部分，因本件被繼
    承人甲○○之法定繼承人均係拋棄繼承，並非繼承人之有無
    不明，自不生公示催告被繼承人甲○○之繼承人承認繼承之
    問題，聲請人該部分之聲請於法不合，應予駁回。
六、依非訟事件法第21條第1項裁定如主文。
中    華    民    國    95    年    3     月    27    日
                        家事法庭法  官  邱月嬌
上為正本係照原本作成。
如不服本裁定，應於裁定送達後十日內向本院提出抗告狀。
中    華    民    國    95    年    3     月    29    日
                                書記官  陳昌哲


司法院資訊處製作；財團法人民間司法改革基金會備份。
